【裁判字號】    92,上更(一),44
【裁判日期】    920520
【裁判案由】    違反毒品危害防制條例
【裁判全文】
臺灣高等法院高雄分院刑事判決          九十二年度上更(一)字第四四號
    上  訴  人
    即  被  告  乙○○
    選任辯護人  王叡齡律師
                陳建誌律師
右上訴人因違反毒品危害防制例案件，不服臺灣高雄地方法院八十八年度訴字第二四
二五號中華民國八十九年三月二十二日第一審判決（起訴案號：臺灣高雄地方法院檢
察署八十八年度偵字第二五四七八號），提起上訴，判決後，經最高法院發回更審，
本院判決如左：
    主  文
原判決關於乙○○部分撤銷。
乙○○無罪。
    理  由
一、公訴意旨略以被告乙○○曾於八十六年間因詐欺、偽造文書等案，經臺灣高雄地
    方法院裁定應執行之刑為有期徒刑三年二月確定，並於八十八年三月十八日執行
    完畢；仍不知悔悟，又因在監執行時認識王以仁（業經臺灣高雄地方法院判決有
    罪確定），竟意圖牟取不法利益，於八十八年十月五日帶重約二兩分裝為一大
    包、七小包之第二級毒品安非他命（其內另裝有大麻一包，此部分未經檢察官起
    訴），至高雄市楠梓區四維一村九十七號王以仁之住處並交付予王以仁，言明以
    新台幣（下同）四萬六千元之代價販賣予王以仁施用或轉售，因王以仁一時無錢
    支付價金，乙○○乃同意王以仁日後再付款。其中二小包安非他命，則經王以仁
    施用完畢，嗣於八十八年十月十四日上午九時四十分許，經警在王以仁之前開住
    處查獲分裝成一大包、五小包，重量合計四九‧九０公克（驗前毛重）之第二級
    毒品安非他命，及重０‧七０公克（淨重）之第二級毒品大麻一包、吸食器一組
    、塑膠夾鍊袋四包（每包約一百只）。王以仁被查獲後並主動供出毒品係購自乙
    ○○，且配合警方撥打乙○○所持用之00000000號行動電話而與乙○○
    聯絡，佯稱欲支付前次購買安非他命毒品所欠之價金，而誘引乙○○前來高雄市
    楠梓區四維一村活動中心停車場時，為警予以逮捕，因認被告犯毒品危害防治條
    例第四條第二項販賣第二級毒品罪等情。
二、公訴人認被告有前述犯行，不外以王以仁之供述及有毒品扣案為據，惟訊據被告
    乙○○矢口否認有販賣第二級毒品安非他命予被告王以仁之事實，辯稱：其並未
    販賣安非他命予王以仁，本件可能係因王以仁在八十八年九月間向其借用三萬元
    ，經被告多次催討，均未返還，因而挾怨報復云云。經查：
  (一)證人王以仁歷次在警訊、偵查、原審及本院審理時，分別供稱：「我主動供出毒
    品來源，並配合警方以我行動電話打給乙○○，並告訴他我要還上次他要我幫他
    賣貳兩安非他命的錢，然後約在我家拿錢：：：乙○○是以每兩二萬三千元賣給
    我，所以我需還回乙○○貳兩安非他命的錢，總共是四萬六千元，因我經濟情況
    不好，所以乙○○允諾等我賣出後再將錢給他」（警卷第五頁反面至第六頁）、
    「是我朋友乙○○來找我，將安非他命一公斤寄放我處要我賣：：：他說如賣出
    ，要收我一兩二萬三千元」（民國八十八年度聲羈字第五二四號卷第四頁）、「
    （問：查扣安非他命何來？）向乙○○買的，每兩二萬三千元，買了三萬多元：
    ：：他建議有人要吸可以每兩二萬三千元賣或二萬五千元賣人家：：：他說花了
    三十五萬元向朋友買了一公斤安非他命，假如我賣掉，他那裡還有貨」（偵查卷
    第四十六頁反面）、「該毒品我是向乙○○買的，我一次向他買三萬六千元：：
    ：是一次向他買的，價金是三萬六千元，買來到查獲止，我已吸食了二小包：：
    ：乙○○賣給我，建議說如要轉賣每兩以二萬三千元至二萬五千元」（第一審卷
    第二十八頁）、「（問：八十八年十月五日乙○○於高市某處販賣四萬六千元安
    非他命給你？）是三萬六千元，他來我家找我，一手交錢，一手交貨，分成七小
    包，一大包，我錢有給他，我當時有給錢」（第一審卷第四十四頁反面）、「（
    問：被查獲之毒品當時談的價錢為多少？）三萬六千元，交付當時已把全部的錢
    交付給他」（第一審卷第六十八頁）、「（問：你在警訊說打電話給乙○○是告
    訴他你要還上次他要你幫忙他賣二兩安非他命的錢？）是警員叫我打電話給乙○
    ○，看他現在還有沒有貨，叫他拿二萬元貨，以現金交易」（第一審卷第六十八
    頁反面）、「（問：安非他命是吸食或是幫賣？）是幫他賣，買時當場交給三萬
    六千元」（第一審卷第一一八頁）、「當天沒有拿錢給他，我隔兩天我拿了大約
    四萬元給他。因為他數量不足二兩」（本院前審卷第五十一頁）「（問：八十八
    年十月十四日在電話中如何陳述才讓被告相信到你家中？）當時我打電話給被告
    ，我在電話中問被告說還有沒有東西有人要，被告怎麼回答我不記得。」「（問
    ：被查扣毒品是否已經付款給被告？）沒有。被告說用錢再給他，因為被告知道
    我剛戒治回來沒有錢。」（本院九十二年四月十四日訊問筆錄）等語，則王以仁
    究竟向被告購買安非他命抑代尋買主？數量為貳兩、一斤或不足貳兩？價金係四
    萬六千元、三萬多元、三萬六千元抑四萬元？係一手交錢、一手交貨或隔日交付
    、抑尚未交付？係佯稱要還錢抑佯稱要再買二萬元的毒品？其前後所供迥異，究
    以何者與事實相符，均查無其他補強證據，殊難率予任擇其一為被告之犯罪證據
    。
  (二)被告辯稱：查獲當日係王以仁電稱，要還伊二萬元，伊才前往等語，並辯稱：伊
    於八十八年九月提領現金借與王以仁，並提出存摺影本為證（詳本院前審卷第四
    十五頁）按該存摺之記錄，被告確有於八十八年九月十六日提領現金十萬元之事
    實，被告辯解，始終如一，誠可採信，再被告並無施用毒品前科，本案扣押之安
    非他命、大麻吸食器、夾鏈袋均係警察在王以仁家中扣押，而當日警察逮捕被告
    後，隨即到被告家中搜索，並未扣得任何與毒品有關之證物，此有警卷所附搜索
    扣押證明筆錄可稽，客觀上，被告係與毒品無涉之人。
  (三)綜上所述，王以仁歷次證言，並不能證明被告有販賣毒品之事實，此外又查無其
    他任何積極之證據，足認被告有上述犯行，原審不察，遽予論罪科刑；自有未洽
    ，被告上訴為有理由，原判決此部分應予撤銷改判，另為無罪之諭知。
據上論結，應依刑事訴訟法第三百六十九條第一項前段、第三百六十四條、第三百零
一條第一項，判決如主文。
本案經檢察官鄭文貴到庭執行職務。
中    華    民    國        九十二      年      五      月     二十     日
                              臺灣高等法院高雄分院刑事第八庭
                                  審判長法官  郭雅美
                                        法官  裕斗
                                        法官  江泰章
右甲本證明與原本無異。
如不服本判決應於收受本判決後十日內向本院提出上訴書狀，其未述上訴理由者，
並得於提起上訴後十日內向本院補提理由書狀（均須按他造當事人之人數附繕本)「
切勿逕送上級法院」。
                                      書記官  郭榮芳
中    華    民    國        九十二      年      五      月    二十一    日
                                                                      Ｈ


司法院資訊處製作；財團法人民間司法改革基金會備份。
